臺灣桃園地方法院民事判決
111年度訴字第529號
原      告  溫敏瑛  
訴訟代理人  林珪嬪律師
被      告  蘇洪玉  

上列當事人間請求履行契約等事件，本院於民國111年8月8日言
詞辯論終結，判決如下：
    主  文
被告應將桃園市○鎮區○○段○○○地號土地（權利範圍：全部），及
坐落其上同段二九四建號建物（門牌號碼：桃園市○鎮區○○路○○○
巷○○○弄○號房屋）移轉所有權登記並點交予原告。
被告應自民國一百一十一年二月十六日起至上開房地點交之日止
，按日給付原告新臺幣壹仟元。
訴訟費用由被告負擔。
本判決第一項關於點交房地部分於原告以新臺幣壹佰柒拾萬元為
被告供擔保後，得假執行。
本判決第二項到期部分，於原告按日以新臺幣肆佰元為被告供擔
保，得假執行。
原告其餘假執行之聲請駁回。 
    事實及理由
一、原告主張：兩造於民國110年12月5日就桃園市○鎮區○○段000
    地號土地（權利範圍：全部），及坐落其上同段294建號建
    物（門牌號碼：桃園市○鎮區○○路000巷00弄00號房屋）（以
    下合稱系爭房地）簽立不動產買賣契約（下稱系爭買賣契約
    ），約定原告以新臺幣（下同）500萬元之價格向被告購買
    系爭房地，點交日為111年2月15日；詎原告依約給付第1期
    、第2期款項共100萬元，並就第3期之尾款順利辦理貸款後
    ，被告卻未依約配合辦理系爭房地之過戶手續，亦未依約進
    行點交，經原告屢次催告，被告均置之不理，顯有不履行之
    違約情事，爰依民法第348條之規定以及系爭買賣契約之約
    定，請求被告移轉系爭房地之所有權並點交予原告，另請求
    被告給付違約金等語，故聲明：㈠被告應將系爭房地移轉所
    有權登記並點交予原告。㈡被告應自111年2月16日起至系爭
    房地點交之日止，按日給付原告1,000元。㈢願供擔保，請准
    宣告假執行。
二、被告則以：其並無簽立系爭買賣契約之真意，是對方欺騙導
    致其以為所簽之文件與系爭房地買賣無涉，其是遭到對方洗
    腦才會簽名，無須為系爭買賣契約負責等語，資為抗辯，並
    聲明：原告之訴駁回。 
三、得心證之理由：
  ㈠原告所主張之前揭事實，業據其提出系爭買賣契約、中國信
    託銀行代收業務繳款憑證、與代書間之通訊軟體對話紀錄、
    存證信函為證（見本院卷第11至43頁），復有本院111年8月
    8日勘驗筆錄在卷可佐（見本院卷第136至144頁），堪信為
    真實。
  ㈡被告雖以前詞置辯，並提出雙眼視網膜病變、躁鬱症、輕度
    失智症等病症之診斷證明書欲證明其係遭詐欺、洗腦方會簽
    立系爭買賣契約（見本院卷第103、107頁）。然經本院勘驗
    原告提出之兩造簽約錄影畫面，結果如下（僅節錄重點部分
    ，完整內容見本院111年8月8日勘驗筆錄，即本院卷第136至
    144頁）：
　1.【畫面時間14:29:00】
    被告：1月5號，1月15號，幾月幾日念那麼快，我腦袋還沒 
           反應過來。
    代書：阿姨我重講，阿姨我們交屋日在111年2月15日……。
    被告：對啊。
    代書：總價500萬，今天她給我10萬在這邊，我明天會把它 
           存到履約公司，進去之後妳會收到簡訊。
    被告：我不會看簡訊。
    代書：好，我會再跟妳說，12月7號再入40萬元整。
    被告：12月7號？
    代書：就是禮拜二，她再入40萬。
  2.【畫面時間14:30:33】
    代書：阿姨那個錢是在履約帳戶裡面，不是在妳的戶頭裏  
          面，妳的錢要在妳搬完家之後才能領。
　　被告：好好好。
　3.【畫面時間14:33:22】
    代書：來，我們買方這邊阿姨說有增建，目前增建……來這
　　      邊幫我簽名，來阿姨這邊幫我簽名。
    （被告簽名）
    代書：阿姨寫字很漂亮。來聽我說喔，等一下我們簽完約之
          後，我們的合約就成立了，那合約成立之後，來阿姨
          如果買方今天不跟妳買了那50萬就給妳沒收，沒收掉
          喔吼，那如果阿姨妳回去想一想不想賣給她的話，那
          妳就要還人家50再賠人家50喔，延遲一天要付千分之
          一的違約金喔，白話一點是這樣。
  4.【畫面時間14:34:20】
    被告：妳說我假如不賣怎樣？我沒聽懂腦袋還沒轉過來。  
    代書：阿姨妳回去後悔不賣給她了，就要還她50再賠她50
          萬。
    被告：那這樣不就賠100萬了？
    代書：沒有，妳還她50，再賠她50，沒有100啦。
　5.【畫面時間14:47:46】
    代書：（翻閱契約書）阿姨來我跟妳解釋一下，妳賣的房子
          是平東路239 巷85弄10號的房子，妳賣的金額是500 
           萬元整對不對？我講的對不對？對嘛齁？對齁？OK
好
          這是我們買賣的合約書跟…契約書，阿姨本人都簽名
          了。這是我們現況的說明書，還有我們買方簽的本票
          都在這邊，把全部的帳號匯到這個戶頭，這個戶頭。
    被告：什麼戶頭？
    代書：中信房屋永吉分行，那錢我收走了，代收收走了。
  6.【畫面時間14:48:46】
    代書：阿姨簽約簽好了喔，啊妳可以開始整理房子了喔。
    被告：我還有兩個月，要去找房子。
    自上開勘驗結果可知代書就系爭買賣契約所約定之系爭房地
    交屋日、價金之給付方式、違約懲罰等事項均已向被告解釋
    ，過程中被告均能有所回應，且對於不明瞭部分，亦會再向
    代書加以確認、詢問；嗣於代書告知契約已經完成後，被告
    更清楚表示其還有2個月的時間可以去找房子。顯然被告對
    於其所簽立之文件即為系爭房地之買賣契約，以及系爭買賣
    契約所生之效果均知之甚詳，殊無何遭詐欺、洗腦而誤以為
    係簽署其他文件之可能，是被告所辯，尚屬無稽。
  ㈢從而，系爭買賣契約確已因兩造意思合致而有效成立。而按
    物之出賣人，負交付其物於買受人，並使其取得該物所有權
    之義務，民法第348條第1項定有明文。又系爭房地之點交日
    為111年2月15日；乙方（即被告）除因不可抗力之事由外，
    若有可歸責乙方之事由，致違反本契約書所定各項義務之履
    行日期約定時，應負遲延責任，每逾1日乙方應按甲方（即
    原告）已支付價款千分之1計算違約金予甲方，此觀系爭買
    賣契約第1條第6款、第11條第1款之約定即明（見本院卷第1
    1頁）。被告迄今仍拒絕履行上開出賣人之義務，則原告依
    上開規定及約定請求被告移轉系爭房地之所有權並點交，另
    請求自逾期日即111年2月16日起按日給付1,000元之違約金
    （計算式：100萬×1/1000＝1,000），俱屬有據。
四、綜上所述，原告依民法第348條之規定及系爭買賣契約之約
    定，請求被告辦理系爭房地之所有權移轉登記並點交，另應
    自111年2月16日起至系爭房地點交之日止，按日給付1,000
    元，為有理由，應予准許。
五、原告訴之聲明第1項請求點交系爭房地部分及第2項之請求金
    錢給付，因其陳明願供擔保，請求宣告假執行，與民事訴訟
    法第390條第2項之規定並無不合，茲酌定相當擔保金額，予
    以准許。至原告訴之聲明第1項關於將系爭房地移轉所有權
    登記部分，係請求命被告為一定之意思表示，依強制執行法
    第130條第1項規定，於原告勝訴確定時視為被告已為意思表
    示，性質上自不宜宣告假執行，此部分假執行之聲請應予駁
    回。
六、本件事證已臻明確，兩造其餘攻擊防禦方法及所提之證據，
    經審酌核與判決之結果不生影響，爰不逐一論述，併此敘明
    。
七、訴訟費用負擔之依據：民事訴訟法第78條。
中　　華　　民　　國　　111 　年　　9 　　月　　8 　　日
                  民事第四庭　法　官　傅思綺
正本係照原本作成。
如對本判決上訴，須於判決送達後二十日內向本院提出上訴狀。
如委任律師提起上訴者，應一併繳納上訴審裁判費。
中　　華　　民　　國　　111 　年　　9 　　月　　8 　　日
                              書記官  康馨予